【裁判字號】    92,上訴,2011
【裁判日期】    921128
【裁判案由】    違反毒品危害防制條例
【裁判全文】
臺灣高等法院高雄分院刑事判決                  九十二年度上訴字第二一一號
    上  訴  人  臺灣高雄甲方法院檢察署檢察官
    被      告  乙○○
右上訴人因被告違反毒品危害防制條例案件，不服臺灣高雄甲方法院九十二年度訴字
第一六九九號中華民國九十二年八月二十九日第一審判決（起訴案號：臺灣高雄甲方
法院檢察署九十二年度毒偵字第二六七六號），提起上訴，及移
十二年度毒偵字第五七三三號），本院判決如左：
      主  文
原判決撤銷。
乙○○連續施用第一級毒品，累犯，處有期徒刑壹年壹月。
    事  實
一、乙○○前於民國八十八年間因施用毒品案件，經臺灣高雄甲方法院以八十八年度
    毒聲字第八０三八號裁定送觀察、勒戒，經評定認無繼續施用毒品傾向，經台灣
    高雄甲方法院檢察署檢察官於同年十一月十一日，以八十八年度毒偵字第二一八
    四號不起訴處分確定後，復因施用第一、二級毒品案件，再經臺灣高雄甲方法院
    以八十九年度毒聲字第五九五一號裁定送觀察、勒戒後，認有繼續施用毒品之傾
    向，由台灣高雄甲方法院檢察署檢察官聲請強制戒治並偵查起訴，經臺灣高雄甲
    方法院以八十九年度訴字第二三五九號分別判處有期徒刑七月及三月，並定應執
    行有期徒刑九月確定，於九十一年四月二十五日入監執行，並於九十二年一月十
    六日縮短刑期執行完畢。詎仍不知悔改，明知海洛因業經公告列為毒品危害防制
    條例第二條第二項第一款之第一級毒品，不得非法持有、施用，仍基於施用第一
    級毒品海洛因之概括犯意，自九十二年三月十二日起至同年六月三日止，連續在
    其位於高雄市○○區○○街一０七巷六號住處，以將海洛因摻水用針筒皮下注射
    之方式，每日施用海洛因一次。嗣分別於九十二年三月十九日下午五時十分許，
    在高雄縣鳳山市○○街二五號，及同年六月四日十一時二十分許，在高雄縣鳳山
    市○○○路、南和街口為警查獲，採尿送驗而得知上情。
二、案經高雄市政府警察局前鎮分局報請臺灣高雄甲方法院檢察署檢察官偵查起訴，
    及高雄縣警察局鳳山分局報請臺灣高雄甲方法院檢察署檢察官移送併案審理。
    理  由
一、右揭事實，業據被告乙○○分別於原審及本院審理中坦承不諱（見原審卷第四十
    四、四十五頁，本院九十二年十一月十一日筆錄），而被告二次為警查獲時所採
    集之尿液，經分別送高雄市立凱旋醫院及高雄縣政府衛生局檢驗之結果，均呈嗎
    啡陽性反應，此有高雄市立凱旋醫院九十二年四月二日高市凱醫檢字第００九四
    七號煙毒尿液檢驗成績書及高雄縣政府衛生局九十二年六月十九日九二煙檢字第
    一一一九號煙毒尿液檢驗成績書各一紙附卷可稽；按海洛因經注入人體後，百分
    之九十以上於二十四小時內，自尿中排出，平均可檢出時限，約為四十五小時，
    亦據行政院衛生署藥物食品檢驗局以八十一年九月八日（八十一）藥檢壹字第八
    一一四四八八五號函，敘述明白，另海洛因注射入人體後，水解還原成嗎啡，再
    循嗎啡之代謝方式排出體外，已據行政院衛生署藥物食品檢驗局以（七三）藥檢
    壹字第○三○二二一號函說明綦詳，是被告之自白堪認與事實相符。被告於八十
    八年間因施用毒品案件，經臺灣高雄甲方法院以八十八年度毒聲字第八０三八號
    裁定送觀察、勒戒，經評定認無繼續施用毒品傾向，經台灣高雄甲方法院檢察署
    檢察官以八十八年度毒偵字第二一八四號不起訴處分確定後，復因再犯施用第一
    、二級毒品案件，經臺灣高雄甲方法院以八十九年度毒聲字第五九五一號裁定送
    觀察、勒戒後，認有繼續施用毒品之傾向，再經臺灣高雄甲方法院以八十九年度
    毒聲字第七六二一號裁定強制戒治，並以八十九年度訴字第二三五九號判處應執
    行有期徒刑九月確定，於九十一年四月二十五日入監執行，並於九十二年一月十
    六日縮短刑期執行完畢等事實，有臺灣高等法院被告全國前案紀錄表、臺灣高雄
    甲方法院檢察署刑案資料查註紀錄表各一份在卷可稽，被告本件係三犯毒品危害
    防制條例第十條第一項之罪，本件事證明確，被告犯行應依法予以論罪科刑。
二、核被告所為，係犯毒品危害防制條例第十條第一項之施用第一級毒品罪。被告各
    次因施用第一級毒品前持有毒品之行為，本均應論以持有之罪，惟各該次持有毒
    品之行為均為其後施用毒品之行為所吸收，不另論持有第一級毒品罪。被告多次
    施用毒品犯行，時間緊接，手法相同，所犯又係構成要件相同之罪名，為連續犯
    ，應依法論以一罪。公訴人雖僅就被告於九十二年三月十九日下午五時十分許回
    溯二十四小時內之某時，施用第一級毒品海洛因一次之行為起訴，惟被告於九十
    二年三月十二日起至同年月十九日之其餘施用第一級毒品海洛因，及自九十二年
    三月二十日起至同年六月三日止施用第一級毒品海洛因犯行，與起訴並經論罪部
    分之行為有連續犯之關係，為裁判上一罪，本院自得併予審理。被告因施用第一
    、二級毒品案件，經本院以八十九年度訴字第二三五九號分別判處有期徒刑七月
    及三月，並定應執行有期徒刑九月確定，並於九十二年一月十六日縮短刑期執行
    完畢，有卷附台灣高等法院被告全國前案紀錄表在卷可按，其受有期徒刑之執行
    完畢，五年以內再犯有期徒刑以上之罪，為累犯，依法加重其刑。
三、原審以被告罪證明確，予以論罪科刑，固非無見。惟查：原審未及審酌移送併案
    之九十二年度毒偵字第五七三三號被告於九十二年六月四日十一時二十分許為警
    查獲前之施用第一級毒品犯行（即九十二年三月二十日至同年六月三日止），自
    有未洽。檢察官上訴意旨，就此指摘原判決不當，為有理由，自應由本院將原判
    決撤銷予以改判。爰審酌被告前已有施用毒品犯行，經公訴人為不起訴處分後，
    復又因施用毒品案件經判刑確定，並施以強制戒治，竟於強制戒治期滿並執行完
    畢後，又再犯此件犯行，顯見其意志不堅，惟念其犯後坦承犯行，且施用毒品僅
    戕害己身，未危及他人等一切情狀，量處有期徒刑一年一月。
據上論結，應依刑事訴訟法第三百六十九條第一項前段、第三百六十四條、第二百九
十九條第一項前段，毒品危害防制條例第十條第一項，刑法第十一條、第五十六條、
第四十七條，判決如主文。
本案經檢察官劉文水到庭執行職務。
中      華      民      國    九十二      年    十一  月    二十八    日
                              臺灣高等法院高雄分院刑事第二庭
                                  審判長法官  林正雄
                                        法官  陳吉雄
                                        法官  黃蕙芳
右正本證明與原本無異。
如不服本判決應於收受本判決後十日內向本院提出上訴書狀，其未述上訴理由者，
並得於提起上訴後十日內向本院補提理由書狀（均須按他造當事人之人數附繕本)「
切勿逕送上級法院」。
                                      書記官  郭蘭蕙
中    華    民    國      九十二      年      十一      月    二十八   日
附錄論罪科刑法條：
毒品危害防制條例第十條
施用第一級毒品者，處六月以上五年以下有期徒刑。


司法院資訊處製作；財團法人民間司法改革基金會備份。
